# 子公司应收账款潜亏如何处理

提问人：jessicazls 时间：2014-11-05 10:32:36
请教陈版，母公司应收子公司 1000 万，预计明年子公司将出售，该笔应收账款很可能无法收回，但是按照常规的合并抵销，本年的合并报表无法体现该项亏损，有没有什么处理方法可以使该项亏损在合并层面体现出来？

回答人：chenyiwei
预计不能收回的原因是什么？该子公司是否为全资？是否属于“实质上构成对被投资单位净投资的长期权益”？另外该子公司是否已经资不抵债，其资产减值准备的计提是否充分？

提问人：jessicazls 时间：2014-11-06 11:35:05
子公司已经超额亏损，公司对其控股，纳入合并范围。公司预计下年转让，对长期投资计提减值准备后，合并层面这部分减值又抵销掉了，公司的会计政策市合并范围内关联方的应收款项不提减值，我的意思是从合并层面考虑，这部分亏损一旦转让就会体现出来，其实质已经构成合并报表的潜亏。不知道我说明白没有

回答人：chenyiwei
合并报表中应当已经通过将子公司的超额亏损纳入合并报表层面而体现出来了。未来转让时，合并报表层面按零值确认对该子公司的应收款，相应地会影响合并报表层面确认的处置收益。